# 递延所得税费用由可弥补亏损的问题

提问人：leoerdam 时间：2020-04-11 08:05:27
求助下陈老师和各位大神老师们一个关于递延所得税的问题：
有一家企业， 2018 年，期初应付工资为100w，期末应付工资为150w，研发费用为500w，税前利润为100w元，假设不考虑其他纳税调整问题，去年可弥补亏损为-300万元，下列分析还请各位老师判断下是否正确：
1.2018年应纳税所得额为：100-500*50%+150-100=-100万元，加上去年可弥补亏损 300 万元，今年可弥补亏损为 400万元；
2.因此本年会确认递延所得税资产和所得税费用:
第一种算法：(1) 40025%+（150-100）25%= 100+12.5=112.5 万元；
第二种算法：(2) 400 25 =100万元；
因此问题是，有可弥补亏损时，计算依据是第一种把应付工资的算进去，还是第二种直接以可弥补亏损的金额算进去呢？
还请各位大佬能帮忙解答一下，万分感谢！

回答人：chenyiwei
在未来亏损弥补期间内预计可获得足够多的应纳税所得额的前提下，计算本年度亏损额对应的可确认递延所得税资产金额，应采用你的第二种做法，直接按本年度应纳税所得额负数乘以适用税率。